# 合并范围的确定

提问人：sangjl 时间：2018-04-01 11:21:50
国资委将B国有企业无偿划转到A国有企业，B国有企业将要清算，A国有企业是否可以将B国有企业委托其他企业清算不纳入合并范围

回答人：chenyiwei
结合具体情况分析，但如果B清算后的剩余净资产归A，超额亏损也由A负担，则这种情况下A需将B纳入合并报表范围的可能性还是很大的。